臺灣高等法院臺南分院刑事判決
111年度上易字第175號
上  訴  人  臺灣嘉義地方檢察署檢察官
被      告  楊存禮

上列上訴人因被告犯竊盜案件，不服臺灣嘉義地方法院111年度
易字第63號中華民國111年2月24日第一審判決（起訴案號：臺灣
嘉義地方檢察署110年度偵字第10935號），提起上訴，本院判決
如下：
    主  文
上訴駁回。
    事實及理由
一、按刑事訴訟法第348條規定：「上訴得對於判決之一部為之
    。對於判決之一部上訴者，其有關係之部分，視為亦已上訴
    。但有關係之部分為無罪、免訴或不受理者，不在此限。上
    訴得明示僅就判決之刑、沒收或保安處分一部為之。」。
    上訴人以原判決量刑過輕為理由具狀提起上訴，業據檢察官
    於本院準備程序及審理時明確表示，揆諸前開說明，上訴人
    顯僅就原審判決關於刑度部分提起上訴，至於原判決其他部
    分，並不予爭執，亦未提起上訴，而量刑部分與原判決事實
    之認定及罪名之諭知，依前開新修正之規定，已可以分離審
    查，本院爰僅就原審判決量刑部分加以審理。
二、本院審理結果，認原審以被告楊存禮犯刑法第321條第1項第
    2款毀越安全設備罪，事證明確，認事用法並無不當，應予
    維持，並引用第一審判決書記載之事實、證據及理由（如附
    件）。
三、量刑審查
　㈠檢察官雖援引最高法院95年度台上字第1779號、91年度台上
    字第5295號判決意旨，及以被告自97年起，迄至本案犯行之
    前，已有多達17次竊盜犯行，雖不構成累犯，已充分彰顯被
    告竊盜慣犯之素行，被告於本案所犯加重竊盜罪之法定刑度
    為有期徒刑6月以上5年以下，原審僅量處最低度刑有期徒刑
    6月，顯不符合罪刑相當原則，量刑過輕等由，提起上訴。
　㈡然按量刑係法院就繫屬個案犯罪所為之整體評價，乃事實審
    法院之職權裁量事項，而量刑判斷當否之準據，則應就判決
    整體觀察為綜合考量，不可擷取其中片段遽為評斷。苟其量
    刑已以行為人之責任為基礎，並斟酌刑法第57條各款所列情
    狀，在法定刑度內酌量科刑，無偏執一端，或濫用其裁量權
    限，致明顯失出失入情形，自不得任意指為不當或違法（最
    高法院75年度台上字第7033號、104年度台上字第2577號判
    決意旨參照）。
  ㈢原審以被告之責任為基礎，審酌其正值壯年，有多次竊盜前
    科，仍不知悔改，不思以正途獲取財物，再為本件竊盜犯行
    ，欠缺對他人財物所有權，及衡酌被告坦承犯行，所竊取鐵
    板之價值為700元，犯罪所生之危害，業經員警查獲當場返
    還予告訴人，暨其自陳國中畢業之智識程度，入監前職業為
    廚師，未婚，沒有小孩，與母親、弟弟同住，及其犯罪動機
    、手段、目的等一切情狀，量處有期徒刑6月，及諭知易科
    罰金折算之標準為新臺幣1,000元折算1日。關於量刑部分，
    已依刑法第57條各款所列情狀詳為審酌，包含上訴意旨所指
    ，被告有多次竊盜前科之素行等量刑因素，均已衡酌在其中
    。被告固然有素行不佳，相當欠缺尊重他人財產權之法治觀
    念等不利量刑之事由，然就被告於本案竊得之物價值之高低
    ，及甫於竊盜得手，立即為警當場查獲，贓物亦發還予告訴
    人，犯罪造成之損害程度等個案犯罪情節較輕等量刑因子，
    亦應一併平衡兼顧審酌，以免造成罪責不相當之違誤。而原
    審於綜合考量所有量刑事由後，所處有期徒刑6月，及諭知
    以新臺幣1千元折算1日之易刑標準，並無明顯量刑輕重相差
    懸殊等裁量權濫用，或違反比例原則、公平原則等情形，本
    院自應予尊重。
　㈣綜上所陳，原審量刑核無不當、違法或應予撤銷改判之處，
    檢察官上訴指摘原審量刑過輕，難認為有理由，應予駁回。
據上論結，應依刑事訴訟法第368條、373條，判決如主文。
本案經檢察官林俊良提起公訴、檢察官劉達鴻提起上訴、檢察官
鄭益雄到庭執行職務。
中　　華　　民　　國　　111 　年　　5 　　月　　31　　日
                  刑事第二庭    審判長法　官  陳珍如
                                      法　官  黃裕堯
                                      法　官  包梅真
以上正本證明與原本無異。
不得上訴。
　　　　　　　　　　　　　　　　　　　書記官  許雅華
中　　華　　民　　國　　111 　年　　5 　　月　　31　　日

附錄本案論罪科刑法條：
刑法第321條
犯前條第1項、第2項之罪而有下列情形之一者，處6月以上5年以
下有期徒刑，得併科50萬元以下罰金：
一、侵入住宅或有人居住之建築物、船艦或隱匿其內而犯之。
二、毀越門窗、牆垣或其他安全設備而犯之。
三、攜帶兇器而犯之。
四、結夥三人以上而犯之。
五、乘火災、水災或其他災害之際而犯之。
六、在車站、港埠、航空站或其他供水、陸、空公眾運輸之舟、
    車、航空機內而犯之。
前項之未遂犯罰之。

附件：
　　　臺灣嘉義地方法院刑事判決
111年度易字第63號
公　訴　人　臺灣嘉義地方檢察署檢察官
被　　　告　楊存禮　男　(民國00年00月0日生)
　　　　　　　　　　身分證統一編號：0000000000號
　　　　　　　　　　住嘉義縣○○鄉○○村0鄰○○○00號
　　　　　　　　　　（另案於法務部矯正署嘉義監獄鹿草分監
                    執行中）
上列被告因竊盜案件，經檢察官提起公訴（110年度偵字第10935
號），本院裁定改以簡式審判程序，判決如下：
    主  文
楊存禮犯毀越安全設備竊盜罪，處有期徒刑陸月，如易科罰金，
以新臺幣壹仟元折算壹日。
    犯 罪 事 實
一、楊存禮意圖為自己不法之所有，基於竊盜之犯意，於民國11
    0年10月28日上午9時前之某時，在蔡文隆位於嘉義縣○○鄉○○
    村○○段000地號土地，將蔡文隆所有圍繞保護該土地之鐵皮
    圍牆，其中一部份鐵皮加以徒手拉扯破壞後，將該片破壞之
    鐵皮丟棄，使該鐵皮圍籬出現破孔，楊存禮復於同日18時26
    分視線昏暗之際，騎乘腳踏車前往該處，越過上開圍籬破孔
    進入蔡文隆上開土地內，徒手竊取蔡文隆所有放置於該土地
    上之鐵板一塊（價值新臺幣〈下同〉700元）得手，欲將該鐵
    板拖行離開。嗣其行經旁邊馬路時，經警發現制止，楊存禮
    隨即將鐵板棄置路旁並騎乘腳踏車逃逸（鐵板業已當場返還
    予蔡文隆）。
二、案經蔡文隆訴由嘉義縣警察局民雄分局報告臺灣嘉義地方檢
    察署檢察官偵查起訴。
    理  由
一、本件被告楊存禮所犯係死刑、無期徒刑或最輕本刑為3年以
    上有期徒刑以外之罪，且非高等法院管轄第一審之案件，其
    於準備程序就被訴事實為有罪之陳述，經本院告知簡式審判
    程序之旨，並聽取檢察官、被告之意見後，爰依刑事訴訟法
    第273條之1第1項規定，裁定本件進行簡式審判程序。
二、上開犯罪事實，業據被告於本院準備程序及審理時均坦承不
    諱（見本院卷第53、55至60頁），核與證人即告訴人蔡文隆
    於警詢時之證述明確（見警卷第5至7頁），復有受（處）理
    案件證明單、受理各類案件紀錄表、被害報告單各1份、現
    場及監視器發拍照片5張為證（見警卷第8至13頁），堪認被
    告上開任意性自白核與事實相符，應可採信。本件事證明確
    ，被告之犯行，洵堪認定，應予依法論科。
三、刑法第321條第1項第2款之「門扇」係專指門戶而言，而所
    謂「其他安全設備」，則指門扇、牆垣以外，依通常觀念足
    認防盜之一切設備而言，諸如門鎖、窗戶、冷氣孔、房間門
    或通往陽臺之門均屬之（最高法院55年台上字第547號判例
    意旨、司法院73年廳刑一字第603號函、最高法院78年度台
    上字第4418號判決意旨參照）。又同條款所謂「毀」係指毀
    損，稱「越」則指踰越或超越，是被告於夜間至某姓住宅，
    推窗伸手入室，竊取衣物，雖其身體未侵入住宅，尚難論以
    於夜間侵入住宅竊盜罪名，但其竊盜之手段，既已越進窗門
    ，安使他人窗門全之設備失其防閑之效用，自應構成刑法第
    321條第1項第2款之罪（最高法院41年台非字第38號判例意
    旨參照）。被告破壞鐵皮圍牆之用意，係在嗣後得以進入告
    訴人之土地內竊取物品，是核被告所為，係犯刑法第321條
    第1項第2款之毀越安全設備竊盜罪。
四、茲以行為人之責任為基礎，爰審酌被告正值壯年，有多次竊
    盜前科，仍不知悔改，不思以正途獲取財物，竟為本件竊盜
    犯行，欠缺對他人財物所有權，並衡酌其坦承犯行，所竊取
    鐵板之價值為700元，犯罪所生之危害，業經員警查獲當場
    返還予告訴人，暨其自陳國中畢業之智識程度，入監前職業
    為廚師，未婚，沒有小孩，與母親、弟弟同住，及其犯罪動
    機、手段、目的等一切情狀，量處如主文所示之刑，並諭知
    易科罰金之折算標準。
五、扣案之鐵板1塊，業經返還予告訴人，爰不予宣告沒收或追
    徵其價額。
據上論斷，應依刑事訴訟法第273條之1第1項、第299條第1項前
段，刑法第321條第1項第2款、第41條第1項前段，刑法施行法第
1條之1第1項，判決如主文。
本案經檢察官林俊良提起公訴，檢察官劉達鴻到庭執行職務。
中　　華　　民　　國　　111 　年　　2 　　月　　24　　日
                  刑事第一庭  法　官　林家賢
以上正本證明與原本無異。
如不服本判決應於收受判決後20日內向本院提出上訴書狀，並應
敘述具體理由；其未敘述上訴理由者，應於上訴期間屆滿後20日
內向本院補提理由書（均須按他造當事人之人數附繕本）「切勿
逕送上級法院」。告訴人或被害人如對於本判決不服者，應具備
理由請求檢察官上訴，其上訴期間之計算係以檢察官收受判決正
本之日期為準。
中　　華　　民　　國　　111 　年　　2 　　月　　24　　日
                              書記官  張子涵
附錄法條：
刑法第321條
犯前條第1項、第2項之罪而有下列情形之一者，處6月以上5年以
下有期徒刑，得併科50萬元以下罰金：
一、侵入住宅或有人居住之建築物、船艦或隱匿其內而犯之。
二、毀越門窗、牆垣或其他安全設備而犯之。
三、攜帶兇器而犯之。
四、結夥三人以上而犯之。
五、乘火災、水災或其他災害之際而犯之。
六、在車站、港埠、航空站或其他供水、陸、空公眾運輸之舟、
    車、航空機內而犯之。
前項之未遂犯罰之。